Images des répertoires du notaire Henri Deschars pour l'étude XXIX
Archives nationales de France
Images des répertoires du notaire Henri Deschars pour l'étude XXIX
1er avril 1865-28 avril 1882
MC/RE/XXIX/29-MC/RE/XXIX/36
Henri Deschars; Etude XXIX
8 registres
Archives nationales de France
Minutes et répertoires: la loi 2008-696 du 15 juillet 2008 relative aux archives a fixé à 75 ans à compter de la date de l'acte, ou à 25 ans à compter de la date du décès de l'intéressé si ce délai est plus bref, le délai de communication des minutes et répertoires des notaires; ce délai est porté à 100 ans à compter de la date de l'acte si le document se rapporte à un mineur (code du Patrimoine, articles L213-2, 4e d et 5e).
Autres documents de l'étude (dossiers de clients, comptabilité...): s'agissant d'archives privées, ces documents sont communicables selon les modalités fixées par le déposant ou le donateur.
Certains documents ne sont pas accessibles sous leur forme originale en raison de leur mauvais état de conservation.
Répertoires entrés et versés aux Archives nationales en 1966 et 1983.
Images des répertoires de l'étude XXIX
Archives de l'étude XXIX
répertoire d'officier public ministériel
- Répertoire chronologique pour la période du 1er avril au 27 décembre 1865, 1er avril - 27 décembre 1865; MC/RE/XXIX/29; Le répertoire comporte 54 feuillets et fait partie d 'un registre de 160 feuillets de papier manuscrits, hauteur 35 x largeur 24 cm, composé de cahiers foliotés par le juge par empêchement du président du tribunal de 1ère instance de la Seine. Le registre est en bon état.
  Registre folioté en 2003 (foliotation non visible à l'écran)
  Le répertoire contient les informations suivantes: 1. le n° de l'acte dans l'année; 2. date du jour; 3. nature de l'acte passé en brevet; 4. nature de l'acte passé en minute; 5. nom, prénom, domicile des parties, indication sur la situation et les prix des biens; 6. date d'enregistrement de l'acte; 7. droits d'enregistrement.
  Attention: seuls les actes passés en minute sont conservés; les actes mentionnés dans le répertoire comme passés en simple brevet (colonne 3) ne sont pas conservés par les notaires et ne sont donc pas versés au Minutier (ils sont remis aux clients).
  Le registre coté MC/RE/XXIX/29 contient aussi le répertoire des actes produits par François Lefort pour la période du 16 décembre 1863 au 31 mars 1865.
  répertoire
  - Liste chronologique des actes pour la période du 1er avril au 27 décembre 1865, 1er avril - 27 décembre 1865; 107 r°-160 v°; 54 feuillets
    - du 1er avril au 30 juin 1865, 1er avril - 30 juin 1865; 107 r°-124 v°; 18 feuillets
    - du 1er juillet au 27 décembre 1865, 1er juillet - 27 décembre 1865; 125 r°-160 v°; 36 feuillets
- Répertoire chronologique pour la période du 27 décembre 1865 au 13 février 1868, 27 décembre 1865 - 13 février 1868; MC/RE/XXIX/30; Un registre de 160 feuillets de papier manuscrits, hauteur 35,5 x largeur 25 cm, composé de cahiers foliotés par le juge par empêchement du président du tribunal de 1ère instance de la Seine. Le registre est en bon état.
  - Liste chronologique des actes pour la période du 27 au 30 décembre 1865, 27 - 30 décembre 1865; 1 r°-2 r°; 2 feuillets
  - Liste chronologique des actes pour la période du 2 janvier au 31 décembre 1866, 2 janvier - 31 décembre 1866; 2 r°-82 r°; 81 feuillets
    - du 2 janvier au 30 juin 1866, 2 janvier - 30 juin 1866; 2 r°-44 v°; 43 feuillets
    - du 2 juillet au 31 décembre 1866, 2 juillet - 31 décembre 1866; 44 v°-82 r°; 39 feuillets
  - Liste chronologique des actes pour la période du 2 janvier au 31 décembre 1867, 2 janvier - 31 décembre 1867; 82 r°-151 v°; 70 feuillets
    - du 2 janvier au 29 juin 1867, 2 janvier - 29 juin 1867; 82 r°-119 r°; 38 feuillets
    - du 1er juillet au 31 décembre 1867, 1er juillet - 31 décembre 1867; 119 r°-151 v°; 33 feuillets
  - Liste chronologique des actes pour la période du 2 janvier au 13 février 1868, 2 janvier - 13 février 1868; 151 v°-160 v°; 10 feuillets
- Répertoire chronologique pour la période du 14 février 1868 au 25 juin 1870, 14 février 1868 - 25 juin 1870; MC/RE/XXIX/31; Un registre de 61 feuillets de papier manuscrits, hauteur 35 x largeur 25 cm, composé de cahiers foliotés par le juge par empêchement du président du tribunal de 1ère instance de la Seine. Le registre est en bon état.
  - Liste chronologique des actes pour la période du 14 février au 31 décembre 1868, 14 février - 31 décembre 1868; 1 r°-62 v°; 62 feuillets
    - du 14 février au 30 juin 1868, 14 février - 30 juin 1868; 1 r°-29 r°; 29 feuillets
    - du 1er juillet au 31 décembre 1868, 1er juillet - 31 décembre 1868; 29 v°-62 v°; 34 feuillets
  - Liste chronologique des actes pour la période du 2 janvier au 31 décembre 1869, 2 janvier - 31 décembre 1869; 62 v°-128 v°; 67 feuillets
    - du 2 janvier au 30 juin 1869, 2 janvier - 30 juin 1869; 62 v°-96 v°; 35 feuillets
    - du 1er juillet au 31 décembre 1869, 1er juillet - 31 décembre 1869; 96 v°-128 v°; 33 feuillets
  - Liste chronologique des actes pour la période du 3 janvier au 25 juin 1870, 3 janvier - 25 juin 1870; 129 r°-160 v°; 32 feuillets
- Répertoire chronologique pour la période du 27 juin 1870 au 28 février 1873, 27 juin 1870 - 28 février 1873; MC/RE/XXIX/32; Un registre de 161 feuillets de papier manuscrits, hauteur 35 x largeur 24,5 cm, composé de cahiers foliotés par le juge par empêchement du président du tribunal de 1ère instance de la Seine. Le registre est en bon état.
  - Liste chronologique des actes pour la période du 27 juin au 31 décembre 1870, 27 juin - 31 décembre 1870; 1 r°-17 r°; 17 feuillets
  - Liste chronologique des actes pour la période du 4 janvier au 30 décembre 1871, 4 janvier - 30 décembre 1871; 17 r°-71 v°; 56 feuillets
    - du 4 janvier au 30 juin 1871, 4 janvier - 30 juin 1871; 17 r°-28 v°; 13 feuillets
    - du 1er juillet au 30 décembre 1871, 1er juillet - 30 décembre 1871; 28 v°-70 v°; 43 feuillets
  - Liste chronologique des actes pour la période du 2 janvier au 31 décembre 1872, 2 janvier - 31 décembre 1872; 70 v°-146 v°; 77 feuillets
    - du 2 janvier au 29 juin 1872, 2 janvier - 29 juin 1872; 70 v°-110 v°; 41 feuillets
    - du 1er juillet au 31 décembre 1872, 1er juillet - 31 décembre 1872; 110 v°-146 v°; 37 feuillets
  - Liste chronologique des actes pour la période du 2 janvier au 28 février 1873, 2 janvier - 28 février 1873; 146 v°-159 v°; 14 feuillets
- Répertoire chronologique pour la période du 28 février 1873 au 24 mai 1875, 28 février 1873 - 24 mai 1875; MC/RE/XXIX/33; Un registre de 161 feuillets de papier manuscrits, hauteur 35,5 x largeur 25 cm, composé de cahiers foliotés par le juge par empêchement du président du tribunal de 1ère instance de la Seine. Le registre est en bon état.
  - Liste chronologique des actes pour la période du 28 février au 31 décembre 1873, 28 février - 31 décembre 1873; 1 r°-62 v°; 64 feuillets
    - du 28 février au 30 juin 1873, 28 février - 30 juin 1873; 1 r°-28 v°; 28 feuillets
    - du 1er juillet au 31 décembre 1873, 1er juillet - 31 décembre 1873; 28 v°-62 v°; 37 feuillets
  - Liste chronologique des actes pour la période du 2 janvier au 31 décembre 1874, 2 janvier - 31 décembre 1874; 62 v°-130 v°; 69 feuillets
    - du 2 janvier au 30 juin 1874, 2 janvier - 30 juin 1874; 62 v°-97 r°; 36 feuillets
    - du 1er juillet au 31 décembre 1874, 1er juillet - 31 décembre 1874; 97 r°-130 v°; 34 feuillets
  - Liste chronologique des actes pour la période du 2 janvier au 24 mai 1875, 2 janvier - 24 mai 1875; 130 v°-158 v°; 29 feuillets
- Répertoire chronologique pour la période du 24 mai 1875 au 9 avril 1878, 24 mai 1875 - 9 avril 1878; MC/RE/XXIX/34; Un registre de 161 feuillets de papier manuscrits, hauteur 35,5 x largeur 25 cm, composé de cahiers foliotés par le juge par empêchement du président du tribunal de 1ère instance de la Seine. Le registre est en bon état.
  - Liste chronologique des actes pour la période du 24 mai au 31 décembre 1875, 24 mai - 31 décembre 1875; 1 r°-37 r°; 37 feuillets
  - Liste chronologique des actes pour la période du 3 janvier au 30 décembre 1876, 3 janvier - 30 décembre 1876; 37 r°-98 v°; 62 feuillets
    - du 3 janvier au 30 juin 1876, 3 janvier - 30 juin 1876; 37 r°-69 r°; 33 feuillets
    - du 1er juillet au 30 décembre 1876, 1er juillet - 30 décembre 1876; 69 r°-98 v°; 30 feuillets
  - Liste chronologique des actes pour la période du 2 janvier au 31 décembre 1877, 2 janvier - 31 décembre 1877; 98 v°-148 r°; 51 feuillets
    - du 2 janvier au 30 juin 1877, 2 janvier - 30 juin 1877; 98 v°-125 v°; 28 feuillets
    - du 1er juillet au 31 décembre 1877, 1er juillet - 31 décembre 1877; 125 v°-148 r°; 24 feuillets
  - Liste chronologique des actes pour la période du 2 janvier au 9 avril 1878, 2 janvier - 9 avril 1878; 148 r°-160 v°; 13 feuillets
- Répertoire chronologique pour la période du 9 avril 1878 au 17 août 1881, 9 avril 1878 - 17 août 1881; MC/RE/XXIX/35; Un registre de 161 feuillets de papier manuscrits, hauteur 35 x largeur 25 cm, composé de cahiers foliotés par le juge par empêchement du président du tribunal de 1ère instance de la Seine. Le registre est en bon état.
  - Liste chronologique des actes pour la période du 9 avril au 31 décembre 1878, 9 avril - 31 décembre 1878; 1 r°-31 r°; 31 feuillets
  - Liste chronologique des actes pour la période du 2 janvier au 31 décembre 1879, 2 janvier - 31 décembre 1879; 31 r°-73 r°; 43 feuillets
  - Liste chronologique des actes pour la période du 2 janvier au 31 décembre 1880, 2 janvier - 31 décembre 1880; 73 r°-127 r°; 55 feuillets
    - du 2 janvier au 30 juin 1880, 2 janvier - 30 juin 1880; 73 r°-102 v°; 30 feuillets
    - du 1er juillet au 31 décembre 1880, 1er juillet - 31 décembre 1880; 102 v°-127 r°; 26 feuillets
  - Liste chronologique des actes pour la période du 3 janvier au 17 août 1881, 3 janvier - 17 août 1881; 127 r°-160 v°; 34 feuillets
- Répertoire chronologique pour la période du 17 août 1881 au 28 avril 1882, 17 août 1881 - 28 avril 1882; MC/RE/XXIX/36; Le répertoire comporte 43 feuillets et fait partie d'un registre de 160 feuillets de papier manuscrits, hauteur 35,5 x largeur 25 cm, composé de cahiers foliotés par le juge par empêchement du président du tribunal de 1ère instance de la Seine. Le registre est en bon état.
  Le registre coté MC/RE/XXIX/36 contient aussi le répertoire des actes produits par Camille Charles Tollu pour la période du 29 avril 1882 au 16 juin 1884.
  - Liste chronologique des actes pour la période du 17 août au 31 décembre 1881, 17 août - 31 décembre 1881; 1 r°-22 v°; 22 feuillets
  - Liste chronologique des actes pour la période du 3 janvier au 28 avril 1882, 3 janvier - 28 avril 1882; 22 v°-43 r°; 22 feuillets